臺灣臺南地方法院刑事判決　　　　　　　100年度易字第423號
公　訴　人　臺灣臺南地方法院檢察署檢察官
被　　　告　陳明義
　　　　　　曾坤寶
上列被告因竊盜案件，經檢察官提起公訴（100年度偵字第3495
號），被告就被訴事實為有罪之陳述，行簡式審判程序，判決如
下：
    主  文
陳明義共同犯攜帶兇器竊盜罪，處有期徒刑陸月，如易科罰金，
以新臺幣壹仟元折算壹日，扣案之棉質手套壹個、虎頭鉗壹支均
沒收；又共同犯攜帶兇器毀壞門扇竊盜未遂罪，處有期徒刑月
，如易科罰金，以新臺幣壹仟元折算壹日，扣案之棉質手套壹個
、虎頭鉗壹支均沒收；應執行有期徒刑捌月，如易科罰金，以新
臺幣壹仟元折算壹日。扣案之棉質手套壹個、虎頭鉗壹支均沒收
。
曾坤寶共同犯攜帶兇器竊盜罪，處有期徒刑柒月，扣案之棉質手
套壹個、虎頭鉗壹支均沒收；又共同攜帶兇器毀壞門扇竊盜未遂
罪，處有期徒刑參月。應執行有期徒刑拾月，扣案之棉質手套壹
個、虎頭鉗壹支均沒收。
    事  實
一、曾坤寶與陳明義共同基於意圖為自己不法之所有之犯意聯絡
    ，於下列時、地為各次竊盜行為：
  (一)二人於民國（下同）100年2月22日下午3時30分許，由陳明
    義騎乘車牌號碼MVX-375號重型機車搭載曾坤寶，行經臺南
    市新化區大坑里電線桿處(尖山高分3右2右1)，發現該處竹
    林內放置陳隆興所有農用銅製噴鳥12個無人看管，推由曾坤
    寶戴其所有之棉質手套、客觀上足供兇器使用之老虎鉗1 支
    ，竊取該銅製噴鳥12個（價值約新台幣1200元），陳明義則
    在外把風，得手後將銅製噴鳥12個放置於前開機車置物箱內
    逃離現場。
  (二)二人又另行起意，於同日下午5時55分許，由陳明義騎乘上
    開機車載同曾坤寶，行經臺南市○○區○○里○○段1817地
    號工寮時，見該處無人看管，由曾坤寶持老虎鉗1支破壞工
    寮門鎖後入內搜尋財物，陳明義則在外把風，惟因無財物而
    作罷，二人欲離開之際，適為工寮所有人吳明讚發現後報警
    當場逮捕，並扣得白色棉質手套1隻、老虎鉗1支及竊得之銅
    製噴鳥12個(業經發還陳隆興)。
二、案經吳明讚訴由臺南市政府警察局歸仁分局移送偵辦。
    理  由
一、本件被告所犯為死刑、無期徒刑、最輕本刑為三年以上有期
    徒刑以外之罪，亦非屬高等法院管轄之第一審案件，其於準
    備程式進行中，先就被訴事實為有罪之陳述，經法官告知簡
    式審判程式之旨，並聽取公訴檢察官之意見後，依刑事訴訟
    法第273條之1第1項、第273條之2等規定，裁定由受命法官
    獨任進行簡式審判程式，且不受同法第159條第1項、第161
    條之2、第161條之3、第163條之1及第164條至第170條所規
    定證據能力認定及調查方式之限制，合先敘明。
二、上開犯罪事實業據被告陳明義、曾坤寶於警詢、偵查及審理
    時均坦承不諱，核與證人即被害人陳隆興、吳明讚於警詢中
    之證述相符，並有贓物認領保管單1紙、現場照片共16張附
    卷可佐，復有棉質手套1個及老虎鉗1支扣案足憑，足認被告
    之自白與事實相符。本案事證明確，被告上開犯行，均堪認
    定，應依法論科。
三、論罪科刑：
  (一)按刑法第321條第1項第3款之攜帶兇器竊盜罪，係以行為人
    攜帶兇器竊盜為其加重條件，此所謂兇器，其種類並無限制
    ，凡客觀上足對人之生命、身體、安全構成威脅，具有危險
    性之兇器均屬之，且祇須行竊時攜帶此種具有危險性之兇器
    為已足，並不以攜帶之初有行兇之意圖為必要（最高法院79
    年度臺上字第5253號判例參照）。查本件被告曾坤寶所有、
    用行竊之老虎鉗1支屬以金屬或堅固材料製造，質地堅硬，
    且既可用以破壞工寮門鎖，則在客觀上自具有危險性，是該
    等器械客觀上足以傷害人之生命、身體而對安全構成威脅，
    顯係具有危險性之器械，應認屬兇器無疑。
  (二)核被告二人就犯罪事實一、(一)所為，係犯第321條第1項第3
    款之攜帶兇器竊盜既遂罪；就犯罪事實一、(二)所為，係犯第
    321 條第2項、第1項第2款、第3款之攜帶兇器毀壞門扇竊盜
    未遂罪，被告二人著手於竊盜犯罪行為之實行而不遂，為未
    遂犯，爰依刑法第25條第2項規定減輕其刑。復查被告陳明
    義之把風行為，在於排除犯罪障礙，助成犯罪之實現，在合
    同意思範圍內分擔犯罪行為之一部，故被告二人就上開犯行
    間有犯意聯絡及行為分擔，應論以共同正犯，又被告上開2
    次犯行，犯意各別，應予分論併罰。
  (三)次按毀壞構成門扇一部之門鎖，係毀壞門扇之行為，毀壞附
    加於門上之掛鎖，則屬毀壞安全設備；又毀壞門扇及安全設
    備之行為，乃係竊盜之加重要件行為，自無成立毀損罪之餘
    地（最高法院83年度台上字第3856號刑事判決要旨參照），
    是被告曾坤寶所為上開犯罪事實一、(二)加重竊盜犯行時，固
    有以老虎鉗破壞門鎖，惟此毀壞門扇之毀損行為，為加重竊
    盜罪之加重條件，不另論以刑法第354條之毀損罪。
  (四)爰審酌被告陳明義、曾坤寶正值壯年，不思以正當手段賺錢
    ，竟意圖不勞而獲，暨其智識程度、犯罪動機、犯罪手法、
    分工模式、並參考二人之前科素行，有臺灣高等法院被告前
    案紀錄表各1份在卷可佐，及本次並未獲得犯罪利益，暨犯
    後坦承犯行、態度良好等一切情狀，認檢察官對被告之既遂
    部份分別求處有期徒刑7月、8月，未遂部份分別求處有期徒
    刑7月、4月等語，容嫌過重，爰依法量處如主文所示之刑。
  (五)按共同正犯因相互間利用他人之行為，以遂行其犯意之實現
    ，本於責任共同之原則，有關沒收部分，對於共犯間供犯罪
    所用之物，自均應為沒收之諭知（最高法院89年度臺上字第
    6946號裁判意旨參照）。扣案之棉質手套1個，為被告曾坤
    寶所有，用以實行前揭犯罪事實之用，老虎鉗1支，業經被
    告於警詢、偵訊及本院審理時所承認（見警卷第8頁，偵卷
    第9頁，本院卷第19頁反面），爰依刑法第38條第3項、第1
    項第2款規定，宣告沒收。
四、據上論斷，應依刑事訴訟法第273條之1第1項、第299條第1
    項前段，刑法第28條、第321條第1項第3款、第2款、第2項
    、第25條第2項、第51條第5款、第41條第1項前段、38條第1
    項第2款，刑法施行法第1條之1第1項，判決如主文。
本案經檢察官孫昱琦到庭執行職務。
中    華    民    國    100    年    5    月    20    日
                  刑事第一庭    法  官  洪士傑
以上正本證明與原本無異。
如不服本判決應於收受判決後10日內向本院提出上訴書狀，並應
敘述具體理由；其未敘述上訴理由者，應於上訴期間屆滿後20日
內向本院補提理由書（均須按他造當事人之人數附繕本）「切勿
逕送上級法院」。告訴人或被害人如對於本判決不服者，應具備
理由請求檢察官上訴，其上訴期間之計算係以檢察官收受判決正
本之日期為準。
                                書記官  黃鋕偉
中    華    民    國    100    年    5    月    20    日
附錄本判決論罪法條：
中華民國刑法第321條
（加重竊盜罪）
犯竊盜罪而有左列情形之一者，處 6 月以上、 5 年以下有期徒
刑：
一、於夜間侵入住宅或有人居住之建築物、船艦或隱匿其內而犯
    之者。
二、毀越門扇、牆垣或其他安全設備而犯之者。
三、攜帶兇器而犯之者。
四、結夥三人以上而犯之者。
五、乘火災、水災或其他災害之際而犯之者。
六、在車站或埠頭而犯之者。
前項之未遂犯罰之。